# 实物补助

提问人：xiang.wu 时间：2010-09-13 16:08:05
很多地方政府为了招商引资，都会出台很多优惠政策，有企业遇到政府以土地和厂房作为补贴，如此如何入账？收到这些土地和厂房后是否需要缴纳企业所得税？如果需要，则按什么价格来交？

回答人：chenyiwei
回复 楼主 xiang.wu 的帖子个人理解：会计上按照收到非货币形式的政府补助处理；税务上应当在收到时全额计入应纳税所得额，以后年度计提的折旧可以税前扣除。

回答人：chenyiwei
回复 报纸 xiang.wu 的帖子应当确保遵循税法的规定。当然如果有可能，可以与主管税务机关沟通。